【裁判字號】    89,交聲,122
【裁判日期】    890831
【裁判案由】    違反道路交通管理處罰條例聲明異議
【裁判全文】
臺灣臺北地方法院交通事件裁定                    八十九年度交聲字第一二二號
    異議人即
    受處分人  乙○○
右列受處分人因違反道路交通管理處罰條例案件，對於臺北市交通事件裁決所中華民
國八十九年一月十一日所為之處分( 原處分案號：北市交裁駕字第22-932928 號 )聲
明異議，本院裁定如左：
        主      文
異議駁回。
        理      由
一、按汽車駕駛人，駕駛汽車行近行人穿越道，不減速慢行或行人穿越道有行人穿越
    時，不暫停讓行人先行通過者，處新臺幣六百元以上一千八百元以下罰鍰，道路
    交通管理處罰條例第四十四條第二款定有明文。又違反道路交通管理事件行為人
    ，未依規定自動繳納罰鍰，或未依規定到案聽候裁決，處罰機關應於一個月內依
    標準表逕行( 依最高額罰鍰 )裁決之，違反道路交通管理事件統一裁罰標準及處
    理細則第四十四條第一項亦有規定。
二、本件受處分人即異議人乙○○於八十八年五月廿三日下午六時廿分許，駕駛一輛
    車牌AXF-197 號重型機器腳踏車，沿臺北市○○○路○段由西往東方向行駛，途
    經和平西路三段、環河南路二段交岔路口，明知有一名不詳姓名婦人正徒步經由
    行人穿越道由北往南方向穿越和平西路，竟未暫停該該名婦人先行通過，逕自駕
    車強行自該名婦人面前穿越，適為臺北市政府警察局萬華分局警備隊執勤員警甲
    ○○當時發現攔停，以其有違反道路交通管理處罰條例第四十四條第二款規定之
    行為當場掣單舉發並指定應到案日期( 八十八年六月八日 )交受處分人收受。嗣
    受處分人未於違規舉發單所載應到案日期前到案，原處分機關即於八十九年一月
    十一日依道路交通管理處罰條例第四十四條第二款及違反道路交通管理事件統一
    裁罰標準及處理細則第四十四條第一項規定，從重裁處罰鍰新臺幣一千八百元。
三、訊據受處分人固不否認曾經駕駛該輛車牌AXF-197 號重型機器腳踏車於前揭時地
    為警攔停之事實，惟矢口否認有任何違反道路交通管理處罰條例規定之行為，辯
    稱略以「本件裁決書僅記載違規地點係和平西路三段，詳細違規地點不明。如該
    違規地點設有紅綠燈號誌，本人係綠燈通行，即無不暫停讓行人先行通過問題；
    如違規地點未設有紅綠燈號誌卻有行人穿越道，任由行人可隨時通行亦不合理，
    何況亦無收到本件罰單( 違規舉發通知單 )印象，不應採最高額罰鍰。如果可以
    採最輕罰鍰新臺幣六百元處罰，即同意繳納罰鍰」云云。經查：
    (一)受處分人屢經通知均無故不到庭應訊，本院乃於八十九年七月十四日上午十
        一時會同證人( 舉發員警 )甲○○勘驗本件違規舉發地點，係臺北市○○○
        路○段、環河南路二段交岔路口。該交岔路口僅有環河南路西側之和平西路
        口路面標繪有「行人穿越道」。證人甲○○於勘驗現場，在本院法官面前，
        以具結擔保其證述之真實性，並在負擔如不真實陳述須負擔偽證罪處罰之心
        理狀態下，證述「本件受處分人係駕駛機車沿和平西路由西往東方向駛抵該
        交岔路口，明知有一名行人正沿環河南路由北往南經由行人穿越道穿越和平
        西路，竟不暫停禮讓行人先行，而從行人面前強行穿越行人穿越道至路口之
        機車待轉區暫停等紅燈。我當時正站在該交岔路口西南角轉角處執行不禮讓
        行人專案取締勤務，當場目擊而予攔停舉發」等語綦詳，載明筆錄在卷可稽
        ，並有現場路況相片二張在卷足資佐證。
    (二)按證人甲○○為原處分機關認定受處分人有前開違規行為之原證人，其在本
        院勘驗現場時到場，並在本院法官面前以言詞證述本件訴訟上之待證事實(
        即受處分人不讓正經由行人穿越道穿越道路之行人先行通過 )。由其證述已
        足使本院得有原處分機關所認定之受處分人確有於前揭時地駕車不暫停讓經
        由行人穿越道穿越道路之行人先行之違規事實屬實之百分之百確信。況查卷
        存資料並無任何積極證據足以證明證人甲○○之前開證述虛偽，亦查無任何
        足以令人確信證人甲○○之證述為不可採之品性證據或前科證據存在。本院
        自不得僅以證人為本件開單舉發受處分人違規之員警而全盤抹煞其在訴訟上
        所具有之原證人資格。受處分人既未對證人甲○○之證述舉出或請本院調查
        任何對其有利之證據資料，以使本院對證人甲○○之證述產生合理之懷疑，
        且交通警察掣單舉發違反道路交通管理處罰條例所列之違規事實，其本質上
        為行政處分，係公務員基於職務上之權力，依法就特定具體事件所為具公法
        上效果之單方面行政行為，基於公務員為公法上行為具有公信力之原則，該
        行政行為當可被推定為真正，而其據以依法處分之事實認定亦為正確無誤。
        本件受處分空言否認，所辯無非係推諉卸責之詞，不足採信。本件違規事證
        明確，受處分人之違規行為足堪認定。
    (三)本件違規舉發通知單係攔停舉發當場，由舉發員警甲○○當場掣單交予受處
        分人簽收，有違規舉發通知單影本一紙在卷可稽。是受處分人辯稱「未收到
        罰單( 違規舉發通知單 )」云云，亦係卸責之詞，無法採信。從而原處分機
        關依「道路交通管理處罰條例」第四十四條第二款及「違反道路交通管理事
        件統一裁罰標準及處理細則」第四十四條第一項規定，從重裁處新臺幣一千
        八百元罰鍰，核無違誤。本件受處分人之異議為無理由，應予駁回。
據上論斷，應依道路交通案件處理辦法第十九條，裁定如主文。
中      華      民      國    八  十  九    年     八     月    卅一    日
                                臺灣臺北地方法院交通法庭
                                      法  官  鍾    華
右正本證明與原本無異
如不服本裁定應於送達後五日內向本院提出抗告狀
                                      書記官  黃  繡  琴
中      華      民      國    八  十  九    年     九     月      一    日


司法院資訊處製作；財團法人民間司法改革基金會備份。
